臺灣宜蘭地方法院宣示判決筆錄　　　　　　96年度易字第98號
公　訴　人　臺灣宜蘭地方法院檢察署檢察官
被　　　告　羅杭德
　　　　　　羅素靜
　　　　　　廖中川
　　　　　　甲○○
上列被告因違反電子遊戲場業管理條例等案件，於中華民國96年
6月20日下午4時許，在本院第1法庭宣示判決，出席職員如下：
法官起立朗讀判決主文、犯罪事實要旨、處罰條文，及告以上訴
限制、期間並提出上訴狀之法院，且諭知記載其內容：
一、主  文：
    羅杭德違反未依電子遊戲場業管理條例規定辦理營利事業登
    記證，不得經營電子遊戲場業之規定，處拘役拾日，如易科
    罰金，以銀元參佰元即新臺幣玖佰元折算壹日。扣案之電動
    賭博機具「海洋世界變異體」壹台（含ＩＣ面板壹片）、「
    小瑪琍變異體星座物語」壹台（含ＩＣ面板壹片）、「金歡
    禧景品販賣機」捌台（含ＩＣ面板捌片）、賭資新臺幣共計
    伍仟捌佰貳拾元及積分三百分點券壹張、五百分點券參張均
    沒收。
    羅素靜共同在公眾得出入之場所賭博財物，處罰金新臺幣貳
    仟元，如易服勞役，以新臺幣壹仟元折算壹日。扣案之電動
    賭博機具「海洋世界變異體」壹台（含ＩＣ面板壹片）及賭
    資新臺幣參仟伍佰壹拾元均沒收。
    甲○○共同在公眾得出入之場所賭博財物，處罰金新臺幣貳
    仟元，如易服勞役，以新臺幣壹仟元折算壹日。扣案之電動
    賭博機具「小瑪琍變異體星座物語」壹台（含ＩＣ面板壹片
    ）、賭資新臺幣貳仟貳佰元及積分三百分點券壹張、五百分
    點券參張均沒收。
    廖中川在公眾得出入之場所賭博財物，處罰金新臺幣貳仟元
    ，如易服勞役，以新臺幣壹仟元折算壹日。扣案之電動賭博
    機具「海洋世界變異體」壹台（含ＩＣ面板壹片）及賭資新
    臺幣參仟伍佰壹拾元均沒收。
二、犯罪事實要旨：
（一）羅杭德係址設宜蘭縣宜蘭市○○○路127之1號「隆來便利
      商店」負責人，未依電子遊戲場業管理條例規定向主管機
      關辦理營利事業登記，竟基於違反上開條例之犯意，自民
      國95年1月8日起，在其所經營上開「隆來便利商店」之公
      眾得出入之場所內，擺設電動賭博機具「海洋世界變異體
      」1台，供不特定顧客投幣把玩而經營電子遊戲場業，違
      反未依電子遊戲場業管理條例規定，辦理營利事業登記者
      ，不得經營電子遊戲場業之規定，並與羅素靜共同基於賭
      博財物之概括犯意聯絡，於該段期間，在上開「隆來便利
      商店」之公眾得出入之場所，以前開電動賭博機具1台，
      先後多次與不特定之賭客賭博財物。其賭博方式係由參與
      賭博之人，每次以新臺幣（下同）10元取得100分之積分
      後下注，如押中者，可得倍數不等之積分，如未押中，則
      將扣抵積分。嗣於95年2月12日下午5時50分許，適有廖中
      川基於賭博之犯意，在上址投入賭資1,000元打玩上開電
      動賭博機具時，為警在上址查獲，並扣得前開電動賭博機
      具「海洋世界變異體」1台（含ＩＣ板1塊）及機具內之賭
      資3,510元（含廖中川所投入之1,000元）。
（二）羅杭德係址設宜蘭縣宜蘭市○○路179號「來來便利商店
      」負責人，未依電子遊戲場業管理條例規定向主管機關辦
      理營利事業登記，竟承前違反上開條例之單一犯意，又自
      95年2月8日起，在其所經營上開「來來便利商店」之公眾
      得出入之場所內，擺設電動賭博機具「小瑪琍變異體星座
      物語」1台，供不特定顧客投幣把玩而經營電子遊戲場業
      ，違反未依電子遊戲場業管理條例規定，辦理營利事業登
      記者，不得經營電子遊戲場業之規定，並與甲○○共同基
      於賭博財物之概括犯意聯絡，於該段期間，在上開「來來
      便利商店」之公眾得出入之場所，以前開電動賭博機具1
      台，先後多次與不特定之賭客賭博財物。其賭博方式係由
      參與賭博之人，每次以10元取得100分之積分後下注，如
      押中者，可得倍數不等之積分，如未押中，則將扣抵積分
      。嗣於95年2月11日下午5時許，為警查獲，並扣得前開電
      動賭博機具「小瑪琍變異體星座物語」1台（含ＩＣ板1塊
      ）、點數券500點3張、點數券300點1張及機具內之賭資2,
      200元。
（三）羅杭德係址設宜蘭縣宜蘭市○○○路127之1號「隆來便利
      商店」負責人，未依電子遊戲場業管理條例規定向主管機
      關辦理營利事業登記，竟承前違反上開條例之單一犯意，
      又自95年4月20日起，在其所經營上開「隆來便利商店」
      之公眾得出入之場所內，擺設電動賭博機具「金歡禧景品
      販賣機」8台，供不特定顧客投幣把玩而經營電子遊戲場
      業，違反未依電子遊戲場業管理條例規定，辦理營利事業
      登記者，不得經營電子遊戲場業之規定，並基於賭博財物
      之概括犯意，於該段期間，在上開「隆來便利商店」之公
      眾得出入之場所，以前開電動賭博機具8台，先後多次與
      不特定之賭客賭博財物。其賭博方式係由參與賭博之人，
      每次以10元取得10分之積分後下注，如押中者，可得倍數
      不等之積分，如未押中，則將扣抵積分。嗣於95年5月25
      日下午2時55分許，為警在上址查獲，並扣得前開電動賭
      博機具「金歡禧景品販賣機」8台（含ＩＣ板8塊）及機具
      內之賭資110元。
三、處罰條文：
（一）被告羅杭德部分：
    電子遊戲場業管理條例第22條，刑法第2條第1項前段、第11
    條前段，修正前刑法第28條、第56條、第266條第1項前段、
    第2項、第55條、第41條第1項前段，修正前罰金罰鍰提高標
    準條例第2條，現行法規所定貨幣單位折算新臺幣條例第2條
    。
（二）被告羅素靜、甲○○部分：
    刑法第2條第1項但書、第11條前段，刑法第28條、第266條
    第1項前段、第2項、第42條第3項，刑法施行法第1條之1。
（三）被告廖中川部分：
    刑法第2條第1項但書、第11條前段，刑法第266條第1項前段
    、第2項、第42條第3項，刑法施行法第1條之1。
四、協商判決除有刑事訴訟法第455條之4第1項第1款於本訊問程
    序終結前，被告撤銷協商合意或檢察官撤回協商聲請者；第
    2款被告協商之意思非出於自由意志者；第4款被告所犯之罪
    非第455條之2第1項所定得以協商判決者；第6款被告有其他
    較重之裁判上一罪之犯罪事實者；第7款法院認應諭知免刑
    或免訴、不受理者情形之一，及違反同條第2項「法院應於
    協商合意範圍內為判決；法院為協商判決所科之刑，以宣告
    緩刑或2年以下有期徒刑、拘役或罰金為限」之規定者外，
    不得上訴。
五、本件如有前述得上訴之情形時，而不服本判決，得自收受判
    決送達之日起10日內，向本院提出上訴書狀（應附繕本），
    上訴於第二審法院。
中　　華　　民　　國　　96　　年　　6 　　月　　20　　日
                  刑事第二庭書記官  林嘉萍
                            法  官  鄭貽馨
以上正本證明與原本無異。
如不服本判決應於收受本判決後10日內向本院提出上訴書狀，其
未敘述上訴理由者，並得於提起上訴後10日內向本院補提理由書
狀(均須按他造當事人之人數附繕本)「切勿逕送上級法院」。
                            書記官  林嘉萍
中　　華　　民　　國　　96　　年　　6 　　月　　22　　日
附錄本案論罪科刑法條全文：
電子遊戲場業管理條例第15條
未依本條例規定辦理營利事業登記者，不得經營電子遊戲場業。
電子遊戲場業管理條例第22條
違反第 15 條規定者，處行為人 1 年以下有期徒刑、拘役或科或
併科新台幣50萬元以上250萬元以下罰金。
中華民國刑法第266條
（普通賭博罪與沒收物）
在公共場所或公眾得出入之場所賭博財物者，處 1 千元以下罰金
。但以供人暫時娛樂之物為賭者，不在此限。
當場賭博之器具與在賭檯或兌換籌碼處之財物，不問屬於犯人與
否，沒收之。
